【裁判字號】    97,上訴,1622
【裁判日期】    980325
【裁判案由】    違反槍砲彈藥刀械管制條例等
【裁判全文】
臺灣高等法院高雄分院刑事判決        97年度上訴字第1622號
上  訴  人
即  被  告  乙○○
            丁○○
上2 人共同  王文雄律師
選任辯護人
上列上訴人因違反槍砲彈藥刀械管制條例等案件，不服臺灣高雄
地方法院96年度訴字第3041號中華民國97年7 月31日第一審判決
（起訴案號：臺灣高雄地方法院檢察署96年度偵字第8501、1648
2 號），提起上訴，本院判決如下：
    主  文
原判決關於乙○○犯非法持有空氣槍罪、運輸第四級毒品罪、暨
其定應執行刑部分，及丁○○犯運輸第四級毒品罪、暨其定應執
行刑部分，均撤銷。
乙○○犯未經許可持有空氣槍罪，處有期徒刑壹年拾月，併科罰
金新臺幣肆萬元，罰金如易服勞役，以新臺幣貳仟元折算壹日，
扣案之空氣槍壹支（槍枝管制編號：高鑑0000000000，附瓦斯鋼
瓶拾瓶），沒收之。又犯非法持有子彈罪，處有期徒刑捌月，
併科罰金新臺幣參萬元，減為有期徒刑肆月，併科罰金新臺幣壹
萬伍仟元，罰金如易服勞役，以新臺幣貳仟元折算壹日，扣案直
徑約8.8mm 具殺傷力之土造子彈肆顆、直徑約9.0mm 具殺傷力之
土造子彈顆，均沒收之。又共同運輸第四級毒品，處有期徒刑
參年陸月。
丁○○共同運輸第四級毒品，累犯，處有期徒刑參年捌月。
其他上訴駁回（即乙○○犯偽造署押罪，處有期徒刑肆月，減為
有期徒刑貳月，高雄市政府警察局左營分局96年3 月16日調查筆
錄上「受詢問人」及「被詢問人」欄上偽造之「丙○○」署押貳
枚，均沒收之；又共同犯收受贓物罪，處有期徒刑捌月，減為有
期徒刑肆月部分；暨丁○○共同犯收受贓物罪，累犯，處有期徒
刑拾月，減為有期徒刑伍月部分）。
乙○○上開撤銷改判部分所處之刑，與其駁回上訴部分所處之刑
，應執行有期徒刑伍年拾月，併科罰金新臺幣伍萬元，罰金如易
服勞役，以新臺幣貳仟元折算壹日。扣案之空氣槍壹支（槍枝管
制編號：高鑑0000000000，附瓦斯鋼瓶拾瓶）、直徑約8.8mm
具殺傷力之土造子彈肆顆、直徑約9.0mm 具殺傷力之土造子彈
顆、高雄市政府警察局左營分局96年3 月16日調查筆錄上「受詢
問人」及「被詢問人」欄上偽造之「丙○○」署押貳枚，均沒收
之。
丁○○上開撤銷改判部分所處之刑，與其駁回上訴部分所處之刑
，應執行有期徒刑參年拾月。
    事  實
一、乙○○明知槍砲彈藥刀械管制條例所列槍砲、彈藥，非經中
    央主管機關許可不得持有，竟未經許可，於民國96年1 月間
    某日，在雲林縣斗六市○○路209 號7 樓之9 其住處，收受
    年籍不詳之「陳定義」成年男子交付之直徑約8.8mm 及9.0m
    m 具殺傷力之土造子彈各6 顆及4 顆後，而持有之；又於96
    年3 月上旬某日，在雲林縣斗六市某玩具店，購得具殺傷力
    仿手槍外形製造之空氣槍枝1 支，而持有之。其後將上開空
    氣槍及子彈，置放在其使用之車牌號碼2936─LN自用小客車
    （登記車主為乙○○之母胡呂麗）上，於96年3 月16日2 時
    10分許，行經高雄縣鳳山市○○○路與鳳林路口時，為警查
    獲，並扣得上開槍枝、子彈。
二、乙○○為警查獲後，為逃避刑責，又基於偽造署押之犯意，
    冒用其兄「丙○○」之身分接受警方詢問，於高雄市政府警
    察局左營分局調查筆錄「受詢問人」及「被詢問人」欄上，
    偽造「丙○○」名義之署押，足生損害於丙○○及司法警察
    機關對於偵查權行使之正確性。
三、丁○○曾於92年間，因違反毒品危害防制條例罪，經臺灣雲
    林地方法院以92年訴字第479 號案件，判處有期徒刑8 月確
    定，於93年9 月8 日縮刑期滿執行完畢出獄。詎其仍不知悔
    改，與乙○○2 人，均知假麻黃（Pseudoephedrine） 為
    毒品危害防制條例第2 條第2 項第4 款之第四級毒品，不得
    擅自運輸，亦明知扣案之假麻黃係甲○○、吳門昌及林建
    宏等3 人，於96年3 月6 日清晨5 時許，在桃園縣大園鄉○○村○○路19號之正峰化學製藥股份有限公司大園廠（下稱
    正峰製藥廠）所竊得之7 桶假麻黃（重約210 公斤，甲○○將其中2 桶分裝成10大包）中之部分贓物（甲○○、吳門
    昌及林建宏業經臺灣雲林地方法院檢察署檢察官起訴），竟
    仍共同基於收受贓物之犯意聯絡，以乙○○提供正峰製藥廠
    之情報為由，於96年3 月11日某時（原審判決誤載為96年3
    月15日，應予更正），在雲林縣斗六市某不詳地點，共同自
    甲○○處收受扣案之假麻黃2 桶半及5 大包，收受後藏放
    在雲林縣虎尾鎮頂溪里西園201 號前（惠北50北3K3252CB09
    號電桿旁）之稻草堆內。丁○○與乙○○，又共同基於運輸
    第4 級毒品假麻黃之犯意聯絡，於96年3 月15日晚間某時
    ，先將上開假麻黃其中一部分，分裝為4 大包（驗前總毛
    重9785.07 公克，驗後重9649.49 公克，包裝袋重134.82公
    克），再由丁○○將上開毒品放置在乙○○使用之車號2936
    -LN 號自小客車後座，並由乙○○駕駛上開車輛與丁○○欲
    前往高雄後，再將上開毒品運送到雲林縣古坑鄉丁○○住處
    ，於翌日清晨2 時10分許，2 人駕車行經高雄縣鳳山市○○○路與鳳林路口時，為警查獲，並扣得上開假麻黃4 大包
    （另扣得海洛因3 包、海洛因丸7 顆，此部分另行起訴）；
    另經警於同年月21日，在上開雲林縣虎尾鎮頂溪里西園201
    號前之稻草堆內起獲其他甲○○交付乙○○置放在該處之假
    麻黃粉末39包（毛重39620 公克，淨重38918 公克），及
    假麻黃粉末1 桶（毛重40010 公克，淨重34130 公克）。
三、案經高雄市政府警察局左營分局移送，雲林縣警察局虎尾分
    局報告臺灣雲林地方法院檢察署呈請臺灣高等法院檢察署令
    轉臺灣高雄地方法院檢察署檢察官偵查起訴。
    理  由
壹、程序部分：
    按被告以外之人於審判外之陳述，雖不符刑事訴訟法第159
    條之1 至第159 條之4 之規定，而經當事人於審判程序同意
    作為證據，法院審酌該言詞陳述或書面陳述作成時之情況，
    認為適當者，亦得為證據。當事人、代理人或辯護人於法院
    調查時知有第159 條第1 項不得為證據之情形，而未於言詞
    辯論終結前聲明異議者，視為有前項之同意，同法第159 條
    之5 第1 、2 項定有明文。立法意旨在於傳聞證據未經當事
    人之反對詰問予以核實，原則上先予排除，惟若當事人已放
    棄反對詰問權，於審判程序中表明同意該等傳聞證據可作為
    證據，基於尊重當事人對傳聞證據之處分權，及證據資料愈
    豐富，愈有助於真實發見之理念，且強化言詞辯論主義，使
    訴訟程序得以順暢進行，上開傳聞證據亦均具有證據能力。
    查本案據以認定被告犯罪事實存否之被告以外之人之言詞或
    書面陳述，被告、辯護人及檢察官於本院審理時，均同意作
    為證據，且於本院言詞辯論終結前，均未聲明異議，而本院
    審酌該言詞陳述及書面陳述作成之情況，未見有何不適當之
    情形，故依前開規定，均得為證據。
貳、實體部分：
一、被告乙○○所犯持有槍、彈及偽造署押部分：
  (一)被告乙○○對於上開時、地，持有具殺傷力土造子彈之犯行
    ，坦承不諱，被告乙○○並於警詢及本院審理時供稱：係於
    96年1 月間在伊雲林縣家中，由「陳正義」給伊的等語（見
    96年3 月16日警詢筆錄，本院98年3 月4 日審判筆錄），且
    於本院審理時稱：原審時所稱是於95年間持有，並不正確等
    語，此外，並搜索扣押筆錄、扣押物品目錄表附卷可稽，又
    有扣案子彈可證，而扣案子彈共計10顆，經送鑑定結果：其
    中6 顆，為土造子彈，具直徑8.8 ±0.5mm 金屬彈頭，採樣
    2 顆試射，認具殺傷力；其中4 顆，係土造子彈，具直徑9.
    0 ±0.5mm 金屬彈頭，採樣1 顆試射，認具殺傷力，有內政
    部警政署刑事警察局96年2 月5 日刑鑑字第0960047314號鑑
    定書附卷可稽（見96偵8501號卷第158-162 頁），故被告此
    部分非法持有具殺傷力子彈之犯行，應可認定。
  (二)被告雖自承於上開時、地，持有扣案空氣槍1 支之事實，惟
    矢口否認有何違反槍砲彈藥刀械管制條例犯行，其與辯護人
    辯稱：扣案空氣槍經測試結果，單位平均動能大都未達24焦
    耳/ 平方公尺，應不具殺傷力云云。經查，被告於偵訊及本
    院審理時供稱：係於96年3 月16日為警查獲前約1 星期，在
    雲林縣某玩具店所購買的等語（見96年3 月16日偵訊筆錄，
    本院98年3 月4 日審判筆錄），且於本院審理時稱：原審時
    所稱是於95年間購買，並不正確等語，此外，並有搜索扣押
    筆錄、扣押物品目錄表附卷可稽，又該扣案空氣槍經送鑑定
    結果：其單位面積動能為24焦耳/ 平方公尺，有內政部警政
    署刑事警察局97年12月12日，刑鑑字第0970171491號函附卷
    可稽（見本院卷第60-62 頁），另其曾經高雄縣政府警察局
    鑑定，其經3 次試射鑑定結果，其單位平均動能分別為：24
    .09 、23.32 、22.94 焦耳/ 平方公尺，亦有高雄縣政府警
    察局96年3 月29日高縣警鑑字第0960074674號鑑定書附卷可
    稽（見96偵8501號卷第153-157 頁），而依日本科學警察研
    究所之研究結果，彈丸單位面積動能達每平方公分20焦耳，
    則足以穿入人體皮肉層，此有上開內政部警政署刑事警察局
    鑑定函在卷可資佐證（見本院卷第60-61 頁）。則無論依內
    政部警政署刑事警察局或高雄縣政府警察局之鑑定，扣案空
    氣槍其發射彈丸動能均已逾日本科學警察研究所之研究結果
    ，足以穿入人體皮肉層，此應足認扣案空氣槍裝填適當彈丸
    後予以發射，足以穿入人體皮肉層，應有殺傷力。故被告及
    辯護人上開所辯，尚不能採信，被告此部分持有具殺傷力空
    氣槍之事實，亦可認定。
  (三)被告對上開偽造署押犯行，則坦承不諱，且有高雄市政府警
    察局左營分局96年3 月16日調查筆錄上「受詢問人」及「被
    詢問人」欄上偽造之「丙○○」署押2 枚在卷可憑，故被告
    此部分之犯行，亦堪認定。
二、被告乙○○、丁○○共同收受贓物及運輸第四級毒品部分：
  (一)扣案之假麻黃，係甲○○、吳門昌及林建宏等3 人，於96
    年3 月6 日清晨5 時許，在桃園縣大園鄉○○村○○路19號
    之正峰化學製藥股份有限公司大園廠（下稱正峰製藥廠）所
    竊得之7 桶假麻黃（重約210 公斤，甲○○將其中2 桶分
    裝成10大包）中之部分贓物之事實，業經甲○○、林建宏、
    吳門昌3 人於警詢、偵訊時所供明，且為被告2 人所自承，
    故此部分之事實，應可認定。
  (二)又被告2 人對於上開時、地，自甲○○處收受扣案之假麻黃
    之事實，均於本院審理時，坦承不諱，被告乙○○於本院
    審理時供稱：甲○○等人竊得後，於96年3 月11日伊與胡煥
    鏞在雲林縣斗南鎮的汽車旅館與甲○○談，談完後再去別的
    地方拿的，因伊告知甲○○何處可偷，故甲○○後來分給伊
    的，甲○○總共分給伊2 桶半及5 大包的量，伊再藏放在雲
    林縣虎尾鎮的稻草堆內等語（見本院98年3 月4 日審判筆錄
    ），被告丁○○亦於本院審理時供稱：96年3 月11日有與乙○○一起去載假麻黃等語（見本院98年3 月4 日審判筆錄
    ）﹐故被告2 人此部分於本院審理時所供述相符。另證人甲○○於本院審理時證稱：伊竊得該7 桶假麻黃後，將其中
    2 桶分裝成10大包，於96年3 月11日由被告2 人載走2 桶半
    及5 大包，至於在雲林縣虎尾鎮稻草堆內查扣的假麻黃並
    非伊所有等語（見本院98年3 月4 日審判筆錄），則甲○○
    此部分所證，亦與被告2 人上開供承之收受時間、地點及數
    量相符合，此外，並有扣案之假麻黃可證，故被告2 人於
    本院審理時此部分之自白，應與事實相符，而可以採信。
  (三)雖然，甲○○於偵查及本院審理時均證稱：是被告乙○○叫
    伊去偷的，事後他說要分給伊酬勞，但是沒有，所以伊並沒
    打算把竊得的假麻黃分給他，但是被告2 人於96年3 月11
    日拿槍把伊押出去，伊才把2 桶半及5 大包交給被告2 人云
    云（見96年6 月27日偵訊筆錄、本院98年3 月4 日審判筆錄
    ），惟其此部分所證，尚無其他證據可以證明確與事實相符
    ，故甲○○此部分所證，尚不能為被告2 人不利之認定，併
    此敘明。另被告乙○○於警詢及偵查中曾供稱：96年3 月16
    日在車上扣得之假麻黃，是被告丁○○的，96年3 月21日
    在虎尾鎮稻草堆內扣得的假麻黃是甲○○拿到該處藏放的
    云云，被告丁○○則於警詢及偵查中供稱：在車上扣得的假
    麻黃是綽號「喜吉仔」之人，叫我們載到高雄去給人的云
    云，則被告2 人於警詢及偵訊中，就扣案假麻黃之來源，
    供述並不一致，亦無證據可以證明何人於警詢、偵訊中之供
    述與事實相符，故被告2 人於警詢及偵訊中此部分之供述，
    亦不可採信，亦併此敘明。
  (四)綜上所述，被告2 人關於此部分共同收受贓物之犯行，其等
    於本院審理時之自白，應與事實相符，而可以採信，被告2
    人此部分共同收受贓物之犯行，事證明確，應可認定。
  (五)訊據被告2 人，均矢口否認有何運輸第四級毒品犯行，被告
    2 人與其等之辯護人均辯稱：被告丁○○因幫被告乙○○分
    得上開假麻黃，被告乙○○乃送被告丁○○該部分扣案4
    大包之假麻黃，又因被告乙○○欲駕車前往高雄送修故障
    不具殺傷力之手槍，乃邀被告丁○○陪同前往，被告丁○○
    因而將該4 大包假麻黃暫時放置在被告乙○○所駕駛之自
    小客車上，欲待陪同被告乙○○前往高雄送修手槍後，返回
    雲林時再取走，未料在高雄遭警查獲，此應不能構成運輸第
    四級毒品罪云云。
  (六)經查，對於96年3 月16日凌晨2 時10分許，被告2 人駕車行
    經高雄縣鳳山市○○○路與鳳林路口，為警查獲，並在車上
    扣得假麻黃4 包（毛重9785.07 公克，驗後重9649.49 公
    克，包裝袋重134.82公克）之事實，為被告2 人所自承，並
    有搜索扣押筆錄、扣押物品目錄表及照片等附卷可稽（見96
    偵8501號卷第49-53 頁），該部分扣案之假麻黃經送鑑定
    ，均檢出毒品先驅原料假麻黃成分，亦有內政部警政署刑
    事警察局96年5 月7 日刑鑑字第0960047324號鑑定書附卷可
    稽（見96偵8501號卷第164 頁），故被告2 人於上開時、地
    ，載運第四級毒品而為警查獲之事實，應可認定。
  (七)被告2 人雖以上開情詞置辯，惟按毒品危害防制條例之運輸
    毒品罪，所稱之「運輸」係指轉運輸送而言，亦即由一地轉
    運輸送至另一地，不以國外輸入國內或國內輸出國外者為限
    ，其在「國內運送」者，亦屬之，至於運輸之動機、目的是
    否意在為己或為他人，運輸之方法為海運、空運、陸運或兼
    而有之，均非所問。至零星夾帶或短途持送者，雖得斟酌實
    際情形，依持有毒品罪論科，但仍以無運輸或販賣之意圖者
    為限（最高法院92年度台上字第5399號、94年度台上字第28
    45號、97年度台上字第1249號判決意旨參照），合先敘明。
  (八)查被告2 人於本院審理時均供稱：該部分遭查獲之假麻黃
    ，係被告乙○○於96年3 月15日晚上，在雲林縣虎尾鎮上開
    稻草堆內所藏放之假麻黃中取出該部分，而要給被告丁○○的，被告丁○○要帶回雲林縣古坑鄉住處，被告丁○○要
    被告乙○○駕車搭載，而被告乙○○要駕車去高雄修理手槍
    ，所以要被告丁○○先陪同到高雄後，再載回雲林縣古坑鄉
    被告丁○○住處，但於96年3 月16日凌晨，在高雄為警查獲
    等語（見本院98年3 月4 日審判筆錄），而被告2 人於本院
    審理時此部分之供述相符，又被告2 人為警查獲時，在車上
    亦同時為警扣得手槍1 支，惟該手槍經送鑑定，其槍身部分
    零件遭替換且無法上膛，而不具殺傷力，有內政部警政署刑
    事警察局96年5 月2 日刑鑑字第0960047314號鑑定書附卷可
    稽（見96偵8501號卷第159 頁），則此與被告2 人上開於本
    院審理時一致之供述相符，故被告2 人於本院審理時所供，
    應非不能採信。至於被告乙○○於警詢、偵訊時供稱：該查
    扣之4 大包，是被告丁○○朋友「善吉仔」所有，委託丁○○帶到高雄要給人家的云云（見96年3 月16日警詢、偵訊筆
    錄），後於偵訊時又改稱：是被告丁○○的云云（見96年6
    月7 日偵訊筆錄），再於原審審理時稱：伊不知道車上有該
    4 大包東西云云，則其此部分之供述，前後並不一致；另被
    告丁○○於警詢、偵訊時供稱：該查扣之4 大包，是友人「
    善吉仔」在嘉義交付我們，叫我們載去高雄要給人的云云（
    見96年3 月16日警詢、偵訊筆錄），再於原審審理時稱：是
    甲○○打電話給伊，然後伊借被告乙○○的車子出去，甲○○打開車廂說他東西很多放不下，要寄放在伊車上，後來伊
    就與被告乙○○一起開車下高雄云云（見原審97年3 月13日
    審判筆錄），則其此部分之供述，前後亦不一致，且與被告
    乙○○所供，亦不相符，而甲○○於本院審理時，亦作證否
    認有此事實，故亦無證據可以證明被告2 人於警詢、偵訊及
    原審審理時關於此部分之供述與事實相符，併此敘明。
  (九)惟依被告2 人於本院審理時相符而可以採信之供述，被告2
    人既共同駕車欲將原藏放在雲林縣虎尾鎮上開稻草堆內之部
    分假麻黃，轉運輸送至雲林縣古坑鄉被告丁○○住處，因
    被告乙○○欲先前往高雄修理手槍，而先駕車前往高雄，則
    依被告2 人之共同計劃目的，即係欲將此部分扣案之第四級
    毒品自雲林縣虎尾鎮，經高雄，再載運至雲林縣古坑鄉，被
    告2 人此部分所為，依上開說明，仍屬毒品危害防制條例之
    運輸毒品行為，故被告2 人及辯護人上開不成立運輸毒品罪
    所辯，尚不能採，被告2 人此部分之共同運輸第四級毒品罪
    ，亦事證明確，而可以認定。
三、核被告乙○○所為，係犯槍砲彈藥刀械管制條例第8 條第4
    項未經許可持有空氣槍罪、第12條第4 項未經許可持有具有
    殺傷力子彈罪、刑法第217 條第1 項偽造署押罪、第349 條
    第1 項之收受贓物罪及毒品危害防制條例第4 條第4 項之運
    輸第4 級毒品罪。被告丁○○所為，係犯刑法第349 條第1
    項之收受贓物罪及毒品危害防制條例第4 條第4 項之運輸第
    4 級毒品罪。被告乙○○冒名應訊並偽造他人署押，雖先後
    有2 次偽造行為，惟其仍屬一犯意接續2 次行為，侵害一個
    法益，應為接續犯，屬單純一罪。又被告2 人就上開收受贓
    物及運輸第4 級毒品之犯行，彼此間有犯意之聯絡及行為之
    分擔，均應論以共同正犯。又被告丁○○曾受如事實欄所示
    有期徒刑之執行，有其臺灣高等法院被告前案紀錄表1 份在
    卷可查，其於執行完畢後5 年內故意再犯上開2 件有期徒刑
    以上之罪，均為累犯，均應依刑法第47條第1 項規定加重其
    刑。被告乙○○所犯上開5 罪、被告丁○○所犯上開2 罪，
    均犯意各別，罪名互異，均應予分論併罰。另按犯罪之情狀
    顯可憫恕，認科以最低度刑仍嫌過重者，得酌量減輕其刑，
    刑法第59條定有明文。被告乙○○所犯上開持有具殺傷力之
    空氣槍罪部分，該空氣槍雖具殺傷力，業如上述，惟被告購
    買後並未經改造，且經鑑定結果，該空氣槍射擊子彈之單位
    面積動能，雖足以穿透人體皮膚而具殺傷力，然仍非動能強
    大之槍枝，對人體雖有危害，但危害應不大，故認被告乙○○所犯本罪部分之情狀，應屬顯可憫恕，認科以該罪之最低
    度刑仍嫌過重，爰依刑法第59條規定，減輕其刑。
四、原審因認被告乙○○上開所犯偽造署押罪及共同收受贓物罪
    部分，及認被告丁○○上開共同收受贓物罪部分之犯罪事證
    明確，而就被告乙○○上開部分，依刑法第28條、第217 條
    第1 項（原審判決據上論結欄漏載，應予補充）、第349 條
    第1 項（原審判決據上論結欄漏載，應予補充），刑法施行
    法第1 條之1 （原審判決據上論結欄漏載，應予補充）規定
    論科；又就被告丁○○上開部分，依刑法第28條、第349 條
    第1 項、第47條第1 項，刑法施行法第1 條之1 規定論科，
    又審酌被告乙○○偽造他人署押，對於他人之名譽及偵查之
    正確性產生損害，惟於警詢中即已發覺，損害尚小，被告2
    人收受贓物之數量非小，及其2 人其犯罪之動機、目的、手
    段、所生危害等一切情狀，而就被告乙○○犯偽造署押罪部
    分，量處有期徒刑4 月，就其犯共同收受贓物罪部分，量處
    有期徒刑8 月；就被告丁○○犯共同收受贓物罪部分，量處
    有期徒刑10月。又因被告2 人上開所犯之罪，其犯罪時間均
    係於96年4 月24日以前，合於中華民國96年罪犯減刑條例第
    2 條第1 項第3 款之規定，而分別減其宣告刑二分之一。又
    高雄市政府警察局左營分局96年3 月16日調查筆錄上「受詢
    問人」及「被詢問人」欄上偽造之「丙○○」署押2 枚，則
    依刑法第219 條規定，宣告沒收之。原審判決此部分之認事
    用法，均無違誤，量刑亦均稱妥適，被告2 人就此部分上訴
    ，均指摘原審判決量刑過重，均無理由，應將被告2 人此部
    分之上訴予以駁回。
五、原審又認被告乙○○上開持有空氣槍罪、持有具殺傷力子彈
    罪及運輸第四級毒品罪等犯罪事證明確；認被告丁○○上開
    運輸第四級毒品罪犯罪事證明確，而予分別依法論科，固非
    無見，惟查：(1)被告乙○○係於不同時間，基於分別之犯意
    ，而分別持有空氣槍及具殺傷力之子彈，業如上述，該2 罪
    應分論併罰，原審認係一行為觸犯數罪名之想像競合犯，而
    僅論以持有空氣槍一罪，尚有違誤；(2)被告乙○○持有空氣
    槍之時間，係96年3 月上旬某日，持有具殺傷力之子彈之時
    間，係96年1 月間某日，業如上述，原審均認定為95年間某
    日，亦有違誤；(3)被告2 人所運輸之第四級毒品，並非甲○○所放置，亦非欲載運到高雄交付給他人，亦如上述，原審
    判決理由引用被告丁○○於原審審理時指證係甲○○放置在
    車上之證詞，而予以認定，並認被告2 人係欲載運到高雄交
    付他人，尚有違誤。被告乙○○上訴，否認持有之空氣槍具
    殺傷力，又否認有共同運輸第四級毒品犯行，被告丁○○上
    訴，亦否認有共同運輸第四級毒品犯行，均無理由，惟原審
    判決關於此等部分，既有上開違誤，自仍應由本院將被告2
    人關於此等部分及2 人定應執行部分，予以撤銷。爰審酌被
    告乙○○未經許可，擅自持有具殺傷力之空氣槍，及土造子
    彈，對於他人生命、身體以及社會治安造成潛在之危險與不
    安，惟空氣槍之殺傷力不大，業如上述，又被告2 人運輸之
    第4 級毒品數量非小，造成之危害非輕，及其2 人其犯罪之
    動機、目的、手段、所生危害等一切情狀，分別量處如主文
    第2 、3 項所示之刑，另被告乙○○所犯非法持有子彈罪部
    分，其犯罪時間係於96年4 月24日以前，合於中華民國96年
    罪犯減刑條例第2 條第1 項第3 款之規定，爰依該條例減此
    部分之宣告刑二分之一。又被告2 人此部分經撤銷改判所處
    之刑，與被告2 人上開駁回上訴部分所處之刑，應分別定其
    應執行之刑如主文第5 、6 項所示。被告乙○○所處罰金刑
    部分，則參酌其教育程度、職業、家庭經濟狀況等情形，就
    罰金部分諭知易服勞役之折算標準。扣案之空氣槍1 支（槍
    枝管制編號：高鑑0000000000，附瓦斯鋼瓶13瓶）、直徑約
    8.8mm 具殺傷力之土造子彈4 顆、直徑約9.0mm 具殺傷力之
    土造子彈3 顆，為違禁物，均應依刑法第38條第1 項第1 款
    規定宣告沒收之。另扣案之直徑約8.8mm 具殺傷力之土造子
    彈2 顆、直徑約9.0mm 具殺傷力之土造子彈1 顆，經試射完
    畢已不具殺傷力，而非違禁物，爰不予宣告沒收之，併此敘
    明。另扣案之假麻黃雖係第四級毒品，惟該第四級毒品既
    係正峰製藥廠合法所有之物品，即非違禁物，亦非被告2 人
    所有供犯罪所用或所得之物，爰亦不予宣告沒收之，亦併此
    敘明。
六、另原審判決主文欄關於被告丁○○部分，誤載為「胡煥鏞」
    ，係顯然錯誤，其經本院判決駁回上訴部分（即共同收受贓
    物部分），應更正為「丁○○」，亦併此敘明。
據上論結，應依刑事訴訟法第368 條、第369 條第1 項前段、第
364 條、第299 條第1 項前段，槍砲彈藥刀械管制條例第8 條第
4 項、第12條第4 項，毒品危害防制條例第4 條第4 項，刑法第
11條前段、第28條、第47條第1 項、第59條、第42條第3 項、第
38條第1 項第1 款、第51條第5 款、第9 款，刑法施行法第1 條
之1 ，中華民國96年罪犯減刑條例第2 條第1 項第3 款、第7 條
，判決如主文。
本案經檢察官林敏惠到庭執行職務。
中    華    民    國    98    年    3     月    25    日
                  刑事第七庭    審判長法  官  莊飛宗
                                      法  官  孫啟強
                                      法  官  邱明弘
以上正本證明與原本無異。
偽造署押、收受贓物部分不得上訴。
其餘部分如不服本判決應於收受本判決後10日內向本院提出上訴
書狀，其未敘述上訴理由者，並得於提起上訴後10日內向本院補
提理由書狀（均須按他造當事人之人數附繕本）「切勿逕送上級
法院」。
中    華    民    國    98    年    3     月    25    日
                                      書記官  曾允志
附錄法條：
毒品危害防制條例第4 條
製造、運輸、販賣第一級毒品者，處死刑或無期徒刑；處無期徒
刑者，得併科新臺幣1 千萬元以下罰金。
製造、運輸、販賣第二級毒品者，處無期徒刑或7 年以上有期徒
刑，得併科新臺幣7 百萬元以下罰金。
製造、運輸、販賣第三級毒品者，處5 年以上有期徒刑，得併科
新臺幣5 百萬元以下罰金。
製造、運輸、販賣第四級毒品者，處3 年以上10年以下有期徒刑
，得併科新臺幣3 百萬元以下罰金。
製造、運輸、販賣專供製造或施用毒品之器具者，處1 年以上7
年以下有期徒刑，得併科新臺幣1 百萬元以下罰金。
前五項之未遂犯罰之。
槍砲彈藥刀械管制條例第8 條
未經許可，製造、販賣或運輸鋼筆槍、瓦斯槍、麻醉槍、獵槍、
空氣槍或第4 條第1 項第1 款所定其他可發射金屬或子彈具有殺
傷力之各式槍砲者，處無期徒刑或5 年以上有期徒刑，併科新臺
幣1 千萬元以下罰金。
未經許可，轉讓、出租或出借前項所列槍枝者，處5 年以上有期
徒刑，併科新臺幣1 千萬元以下罰金。
意圖供自己或他人犯罪之用，而犯前二項之罪者，處無期徒刑或
7 年以上有期徒刑，併科新臺幣1 千萬元以下罰金。
未經許可，持有、寄藏或意圖販賣而陳列第1 項所列槍枝者，處
3 年以上10年以下有期徒刑，併科新臺幣700 萬元以下罰金。
第1 項至第3 項之未遂犯罰之。
槍砲彈藥刀械管制條例第12條
未經許可，製造、販賣或運輸子彈者，處1 年以上7 年以下有期
徒刑，併科新台幣500 萬元以下罰金。
未經許可，轉讓、出租或出借子彈者，處6 月以上5 年以下有期
徒刑，併科新台幣300 萬元以下罰金。
意圖供自己或他人犯罪之用，而犯前二項之罪者，處3 年以上10
年以下有期徒刑，併科新台幣700 萬元以下罰金。
未經許可，持有、寄藏或意圖販賣而陳列子彈者，處5 年以下有
期徒刑，併科新台幣300 萬元以下罰金。
第1 項至第3 項之未遂犯罰之。
中華民國刑法第217 條
（偽造盜用印章印文或署押罪）
偽造印章、印文或署押，足以生損害於公眾或他人者，處3 年以
下有期徒刑。
盜用印章、印文或署押，足以生損害於公眾或他人者，亦同。
中華民國刑法第349 條
（普通贓物罪）
收受贓物者，處3 年以下有期徒刑、拘役或5 百元以下罰金。
搬運、寄藏、故買贓物或為牙保者，處5 年以下有期徒刑、拘役
或科或併科1 千元以下罰金。
因贓物變得之財物，以贓物論。


司法院資訊處製作；財團法人民間司法改革基金會備份。
